【裁判字號】    99,易緝,18
【裁判日期】    990226
【裁判案由】    竊盜等
【裁判全文】
臺灣板橋地方法院刑事判決              99年度易緝字第18號
公  訴  人  臺灣板橋地方法院檢察署檢察官
被      告  乙○○
上列被告因竊盜案件，經檢察官提起公訴（96年度偵字第15347
號），被告於本院準備程序進行中，就被訴犯罪事實為有罪之陳
述，本院告知簡式審判程序之旨，並聽取其與公訴人之意見後，
裁定進行簡式審判程序審理，併判決如下：
    主  文
乙○○踰越安全設備竊盜，累犯，處有期徒刑捌月，減為有期徒
刑肆月，如易科罰金，以新台幣壹仟元折算壹日。
    事  實
一、乙○○前於(1)民國82年間，因強盜案，經臺灣臺北地方法院
    以82年度訴字第2705號判決判處有期徒刑3 年確定；(2)又於
    82年間，因違反麻醉藥品管理條例案，經本院以82年度訴字
    第3070號判決判處有期徒刑6 月確定；(3)另因軍法逃亡案，
    經判處有徒刑3 年6 月確定；(4)嗣上列(1)、(2)所定刑期，經
    定應執行有期徒刑3 年4 月確定後，與(3)所示有期徒刑接續
    執行，於84年9 月8 日，因縮短刑期假釋出監（假釋縮刑期
    滿日為86年11月6 日）；(5)惟於86年間，即上列(4)所示假釋
    期間，因違反麻醉藥品管理條例案，經臺灣臺北地方法院以
    86年度易字第3816號判決判處有期徒刑6 月確定；(6)上列(4)
    所示假釋經撤銷確定，殘刑2 年2 月6 日，與(5)所示有期徒
    刑接續執行，於89年1 月10日假釋出監（假釋縮刑期滿日為
    91年10月3 日）；(7)又於89年間即上列(6)所示假釋期間，因
    竊盜案，經臺灣高等法院以89年度上易字第3970號判決判處
    有期徒刑6 月確定；(8)上列(6)所示假釋，經撤銷確定，殘刑
    2 年4 月21日，與(7)所示有期徒刑接續執行，嗣於93年年5
    月21日執行完畢；(9)又於94年間，因竊盜案件，經本院以94
    年度簡字第2764號判決判決有期徒刑6 月，上訴後，經本院
    以94年度簡上字第546 號判決上訴駁回確定（嗣經本院以96
    年度聲減字第1951號裁定減為有期徒刑3 月確定，96年7 月
    24日易科罰金執行完畢）；詎仍未知所戒慎，猶基於意圖為
    自己不法所有之竊盜犯意，於96年4 月11日上午11時許，在
    甲○○位於台北縣三峽鎮○○路211 巷21號住處外，利用該
    址1 樓屬安全設備之窗戶未上窗栓，乃打開窗戶後踰越該窗
    戶進入屋內，竊得薪水袋1 只（內有新台幣〈下同〉10 780
    元），女用手錶1 只、奶粉罐2 個（內有約40000 元）、現
    金4000元等物後離去，嗣經甲○○發現前址失竊情事，乃報
    警處理，經警於失竊現場發現竊嫌於該址1 樓前開鋁窗框上
    （內側）、2 樓主臥室內所置放奶粉罐2 個上留有指紋，由
    警於上揭各處採取指紋檢體送驗結果，經鑑定與內政部警政
    署刑事警察局檔存之乙○○指紋卡的右環指指紋相符，始悉
    上情。
二、案經甲○○訴由臺北縣政府警察局三峽分局移送臺灣板橋地
    方法院檢察署檢察官偵查後起訴。
    理  由
一、認定犯罪事實所憑之證據及理由：
    訊據被告對前開犯罪事實，於本院審理中坦認在卷，併經證
    人甲○○於警詢中證述綦詳；此外，復有證物清單、勘察採
    證同意書、內政部警政署刑事警察局96年6 月13日刑紋字第
    0960076857號鑑驗書等附卷可憑，俱徵被告自白應與事實相
    符，可以採信；從而，本件事證明確，被告竊盜犯行堪以認
    定。
二、應適用之法律、科刑審酌事由：
(一)、按刑法第321 條第1 項第2 款之「門扇」專指門戶，而所謂
    「其他安全設備」，則指門扇、牆垣以外，依通常觀念足認
    防閑之一切設備而言，如門鎖、窗戶、房間門或通往陽臺之
    落地門均屬之，據此，窗戶係屬防閑之設施，自屬安全設備
    ；次按毀越門扇而入室行竊，其越入行為即屬侵入住宅，已
    結合於所犯加重竊盜之罪質中，無更行構成侵入住宅罪之理
    （最高法院27年上字第1887號判例意旨參照）；是核被告利
    用甲○○上址住處屬安全設備之窗戶未上窗栓，乃打開窗戶
    後踰越窗戶進入屋內行竊，核其所為，係犯刑法第321 條第
    1 項第2 款之踰越安全設備竊盜罪；又被告於82年間，因強
    盜案，經臺灣臺北地方法院以82年度訴字第27 05 號判決判
    處有期徒刑3 年確定；(2)又於82年間，因違反麻醉藥品管理
    條例案，經本院以82年度訴字第3070號判決判處有期徒刑6
    月確定；(3)另因軍法逃亡案，經判處有徒刑3 年6 月確定；
    (4)嗣上列(1)、(2)所定刑期，經定應執行有期徒刑3 年4 月確
    定後，與(3)所示有期徒刑接續執行，於84年9 月8 日，因縮
    短刑期假釋出監（假釋縮刑期滿日為86年11月6日 ）；(5)惟
    於86年間，即上列(4)所示假釋期間，因違反麻醉藥品管理條
    例案，經臺灣臺北地方法院以86年度易字第3816 號 判決判
    處有期徒刑6 月確定；(6)上列(4)所示假釋經撤銷確定，殘刑
    2 年2 月6 日，與(5)所示有期徒刑接續執行，於89 年1月10
    日假釋出監（假釋縮刑期滿日為91年10月3 日）；(7)又於89
    年間即上列(6)所示假釋期間，因竊盜案，經臺灣高等法院以
    89年度上易字第3970號判決判處有期徒刑6 月確定；(8)上列
    (6)所示假釋，經撤銷確定，殘刑2 年4 月21日，與(7)所示有
    期徒刑接續執行，嗣於93年年5 月21日執行完畢等情，有臺
    灣高等法院被告前案紀錄表在卷可佐，是其於有期徒刑執行
    完畢後5 年內，故意再犯本件有期徒刑以上之罪，為累犯，
    應依刑法第47條第1 項規定，加重其刑。
(二)、爰審酌被告正值青壯年，四肢健全，竟不思以正當方式獲取
    報酬，逕為本件竊盜犯行，甚屬不該，暨斟酌其犯罪之動機
    、目的、手段、所竊取之財物價值、對被害人所造成之損害
    及犯後態度等一切情狀，就其本件犯行，量處如主文所示之
    刑，以資懲儆；末按本條例施行前，經通緝而未於中華民國
    96年12月31日以前自動歸案接受偵查、審判或執行者，不得
    依本條例減刑，中華民國九十六年罪犯減刑條例第5 條固定
    有明文，是如於96年7 月15日該條例施行前經通緝，而未於
    96年12月31日以前自動歸案者，自不得依上該條例減刑，惟
    若係於該條例施行後經通緝，並於該條例施行後經緝獲到案
    者，應不受前開規定不得減刑之限制；據此，被告係於上述
    減刑條例施行後之96年11月7 日遭本院通緝，並於99年2 月
    7 日經緝獲到案，有被告之通緝資料在卷可稽，且被告本件
    犯行之犯罪時間為96年4 月24日以前，合於中華民國96年罪
    犯減刑條例第2 條第1 項第3 款之減刑條件，復核無該條例
    第3 條之情形，依諸前開說明，本件尚無該條例第5 條規定
    之適用，被告仍應獲減刑之寬典，附此說明。
據上論斷，應依刑事訴訟法第273 條之1 第1 項、第299 條第1
項前段，刑法第321 條第1 項第2 款、第47條第1 項、第41條第
1 項前段，中華民國96年罪犯減刑條例第2 條第1 項第3 款、第
3條、第7 條、第9 條，判決如主文。
本案經檢察官高智美到庭執行職務。
中    華    民    國    99    年    2     月    26    日
                  刑事第十九庭  法  官  陳明偉
以上正本證明與原本無異。
如不服本判決，應於判決送達後10日內，向本院提出上訴狀。
                                書記官  陳玉心
中    華    民    國    99    年    2     月    26    日
附錄：本案論罪科刑法條全文
中華民國刑法第321 條
犯竊盜罪而有左列情形之一者，處六月以上、五年以下有期徒刑
：
一  於夜間侵入住宅或有人居住之建築物、船艦或隱匿其內而犯
    之者。
二  毀越門扇、牆垣或其他安全設備而犯之者。
三  攜帶兇器而犯之者。
四  結夥三人以上而犯之者。
五  乘火災、水災或其他災害之際而犯之者。
六  在車站或埠頭而犯之者。
前項之未遂犯罰之。

司法院資訊處製作；財團法人民間司法改革基金會備份。
